臺灣高等法院民事裁定　　　　　　　　　　96年度抗字第51號
抗　告　人　乙○○
代　理　人　甲○○
上列抗告人因與相對人鼎藏光明公寓大廈管理委員會間請求撤銷
規約事件，對於中華民國95年12月1日臺灣新竹地方法院95年度
補字第969號裁定提起抗告，本院裁定如下：
    主      文
原裁定關於核定訴訟標的價額部分廢棄。
本件訴訟標的價額核定為新台幣陸拾壹萬肆仟陸佰肆拾元。
抗告費用新台幣壹仟元由相對人負擔。
    理　　　由
一本件抗告意旨略以：伊訴請撤銷鼎藏光明公寓大廈民國95年9
  月1日所為竹市工字第0950021708號函規約（下稱系爭鼎藏光
  明大廈規約），係非因財產權而起訴，原裁定竟認係因財產權
  而起訴，並核定其訴訟標的價額為新台幣（下同）165萬元，
  命伊補繳高額裁判費，顯有未當。爰提起抗告，求予廢棄原裁
  定等語。
二原裁定以：抗告人訴請撤銷系爭鼎藏光明大廈規約，係屬因財
  產權而起訴，依民事訴訟法第77條之12規定，其訴訟標的價額
  不能核定，以同法第466條所定不得上訴第三審之最高利益額
  數加10分之1定之，爰核定其訴訟標的價額為新台幣（下同）
  165萬元，並命補繳第一審裁判費1萬7,335元。
三按訴訟標的之價額，由法院核定。核定訴訟標的之價額，以起
  訴時之交易價額為準；無交易價額者，以原告就訴訟標的所有
  之利益為準。又因定期給付或定期收益涉訟，以權利存續期間
  之收入總數為準，期間未確定時，應推定其存續期間。但其期
  間超過10年者，以10年計算。民事訴訟法第77條之1第1、2 項
  、第77條之10分別定有明文。經查：抗告人訴請撤銷系爭鼎藏
  光明大廈規約，無非以該規約所定公共管理費過高為其主要論
  據，因該規約之撤銷，抗告人確可獲得財產之上利益，自係因
  財產權而起訴，且屬因定期給付涉訟，而抗告人所有坐落該大
  廈之房屋權狀面積為44.54坪，該大廈社區管理委員會通知其
  應繳納95年10月至12月之公共管理費為2萬0,043元，即係按房
  屋每坪150元收取管理費【20,043÷3÷44.54=150】，有公共
  管理費分攤收繳單可稽（原審卷第29頁），抗告人既主張應按
  房屋每坪35元核計管理費，其每坪差額為115元，每月管理費
  差額為5,122元【（150-35）×44.54≒5,122*元以下四捨五入
  】，依上開說明，抗告人就此部分，以權利存續期間10年計算
  其起訴所得受之利益為61萬4,640元【5,122×12×10=614,640
  】，並為抗告人所不爭執（本院卷15頁），應認抗告人撤銷該
  規約，其訴訟標的價額為61萬4,640元。
四綜上，本件訴訟係因財產權而起訴，抗告人主張本件係非因財
  產權而起訴云云，雖不可取，惟原裁定未經調查證據，逕認其
  訴訟標的價額不能核定，遽以165萬元核定，尚有未洽。抗告
  意旨指摘原裁定關於核定訴訟標的價額部分不當，求予廢棄，
  為有理由，爰由本院將原裁定此部分廢棄，改判如主文第二項
  所示。至原裁定關於命補繳裁判費部分，固屬不得抗告（民事
  訴訟法第483條規定），然原裁定關於核定訴訟標的價額部分
  ，既經廢棄，則原裁定關於命補繳裁判費部分，即失所附麗，
  應俟訴訟標的價額核定確定後，重命抗告人補繳，附此說明。
五據上論結，本件抗告為有理由，爰裁定如主文。
中　　華　　民　　國　　96　　年　　1 　　月　　31　　日
                    民事第十六庭
                        審判長法　官  沈方維
　　　　　　　　　　　        法　官　呂淑玲
　　　　　　　　　　　        法　官　張競文
正本係照原本作成。
不得再抗告。
中　　華　　民　　國　　96　　年　　1 　　月　　31　　日
　　　　　　　　　　　　　　　書記官  章大富
